臺灣臺中地方法院刑事判決　　　　　　　　　　　　九十三年度訴字第一一六三號
　　公　訴　人　臺灣臺中地方法院檢察署檢察官
　　被　　　告　丙○○
右列被告因偽造文書等案件，經檢察官提起公訴（九十三年度偵緝字第五八四號），
被告就被訴事實為有罪之陳述，經本院合議庭裁定由受命法官獨任進行簡式審判程序
本院判決如左：
    主  文
丙○○共同連續行使偽造私文書，足以生損害於他人，處有期徒刑伍月，如易科罰金
，以佰元折算壹日。
扣案如附表所示簽帳單上偽造「甲○○」之署押沒收。
    事  實
一、丙○○與梁文謙（已由臺灣臺中地方法院檢察署檢察官另為不起訴處分確定），
    基於意圖為自己不法所有及行使偽造私文書之犯意聯絡，於民國九十二年七月四
    日下午某時，共同至臺中縣豐原市○○路十七號緣美容坊佯以應徵之名，由梁文
    謙下手竊取客人甲○○之匯通商業銀行股份有限公司（嗣經合併為國泰世華商業
    銀行股份有限公司）卡號0000000000000000號之信用卡一張，
    得手後旋連續於同日下午四時三十三分許、五時許先後持前開信用卡至臺中縣大
    甲鎮鎮○街一五八號之華山珠寶公司、苗栗縣苑裡鎮南房六九之五號之允用加油
    站，分別刷卡消費新臺幣（下同）二萬九千八百元、四百元，並由丙○○於各次
    消費之簽帳單上連續偽造「甲○○」之署押，表示係由甲○○之名義具領各項消
    費商品所應支付相當代價之證明，以此方式偽造私文書，並將之交予商家收執以
    行使，使該店人員誤認丙○○為合法之使用人，而交付財物，並使發卡之國泰世
    華商業銀行股份有限公司（下稱國泰世華銀行）誤認丙○○為合法之使用者，而
    代墊上述消費款項，足生損害於甲○○、華山珠寶公司、允用加油站、國泰世華
    銀行。嗣經國泰世華銀行通知甲○○其上開信用卡有異常消費情形時，甲○○、
    國泰世華銀行始知上情，並報警循線查獲。
二、案經國泰世華銀行訴由臺灣臺中地方法院檢察署檢察官偵查起訴。
    理  由
一、右揭事實業據被告丙○○於本院審理時坦承不諱，核與共犯梁文謙所述情節相符
    ，並有甲○○書立之聲明書一紙、報案三聯單影本一紙、華山珠寶當日遭盜刷之
    監視器翻拍照片六張、偽造甲○○之簽帳單二紙等為證，足認被告自白與事實相
    符，堪可採信，本件事證明確，被告前開犯行應可認定。
二、核被告所為係犯刑法第三百二十條第一項之竊盜罪、第二百十六條行使第二百十
    條之行使偽造私文書罪、第三百三十九條第一項之詐欺取財罪。被告就前開犯行
    與共犯梁文謙有犯意聯絡及行為分擔，為共同正犯。其偽造甲○○署名之行為，
    係其偽造私文書之部分行為，不另論以偽造署押罪；偽造之低度行為則為行使之
    高度行為所吸收，應論以行使偽造私文書罪。又被告分別先後兩次行使偽造私文
    書、詐欺取財之犯行，時間緊接，所犯構成要件相同，顯係基於概括犯意為之，
    均為連續犯，各應依刑法第五十六條之規定論以一罪，並加重其刑。其所犯前開
    竊盜罪、連續行使偽造私文書罪、連續詐欺取財罪間有方法目的之牽連關係，依
    刑法第五十五條之規定，應從較重之連續行使偽造私文書罪處斷。又起訴書雖載
    被告前開犯行除與共犯梁文謙共犯外，尚有與少年陳美伶共犯，而認被告所涉係
    結夥三人以上竊盜罪嫌，惟並無證據足資證明少年陳美伶有與被告及梁文謙有犯
    意之聯絡及行為之分擔，而經公訴人於本院審理時當庭減縮此部分之犯罪事實，
    並更正起訴法條為普通竊盜罪，附此敘明。爰審酌被告未曾受有期徒刑以上刑之
    宣告，素行尚佳，惟不思以合法途徑，獲取生活所需，貪圖小利，竊取他人信用
    卡並加以盜刷，影響社會經濟秩序，與其犯罪之動機、目的、手段、所生危害及
    其犯後坦承犯行，犯後態度尚佳等一切情狀，判處如主文所示之刑，並諭知易科
    罰金之折算標準。如附表所示簽帳單上偽造「甲○○」之署名，應依刑法第二百
    十九條宣告沒收。特約商店二聯式消費簽帳單之商店存根聯，業經被告行使而交
    付商店，業屬該商店所有之物；另一持卡人收執聯，雖交付被告保留，但未據扣
    案，為免日後執行困難，故該二聯簽帳單均不沒收。
據上論斷，應依刑事訴訟法第二百七十三條之一第一項，第二百九十九條第一項前段
，刑法第二十八條、第五十六條、第二百十六條、第二百十條、第三百二十條第一項
、第三百三十九條第一項、第四十一條第一項前段、第二百十九條，罰金罰鍰提高標
準條例第一條前段、第二條，判決如主文。
本案經檢察官乙○○到庭執行職務。
中      華      民      國      九十三      年      八      月    五    日
                                臺灣臺中地方法院刑事第十四庭
                                        法  官  劉  逸  成
右正本證明與原本無異。
如不服本判決，應於送達後十日內向本院提出上訴狀（須附繕本），上訴於臺灣高等
法院臺中分院。
                                        書記官
中      華      民      國      九十三      年      八      月    五    日
附表：
編號  時間                              特約商店    金額
一    九十二年七月四日下午四時三十三分  華山珠寶    二萬九千八百元
二    九十二年七月四日下午五時          允用加油站  四百元
附錄論罪科刑法條
刑法第二百一十六條
行使第二百十條至第二百十五條之文書者，依偽造、變造文書或登載不實事項或使登
載不實事項之規定處斷。
刑法第二百一十條
偽造、變造私文書，足以生損害於公眾或他人者，處五年以下有期徒刑。
刑法第三百二十條第一項
意圖為自己或第三人不法之所有，而竊取他人之動產者，為竊盜罪，處五年以下有期
徒刑、拘役或五百元以下罰金。
刑法第三百三十九條第一項
意圖為自己或第三人不法之所有，以詐術使人將本人或第三人之物交付者，處五年以
下有期徒刑、拘役或科或併科一千元以下罰金。
